# 可变对价

提问人：Ryan_q 时间：2022-11-23 22:01:36
@chenyiwei，陈版主，有一实务案例：
公司将货物销售至经销商后并约定：为促进经销商终端投入，如满赠等（推进经销商丰富促销活动），公司根据经销商终端销售情况以销售折扣进行激励。
由于公司将货物销售至经销商后控制权转移收入确认，经销商是否做终端的投入，公司以多大的比例进行返点都存在高度的不确定性。
问题：是否参照收入模型确认交易价格中可变对价定义：可变对价的形式折扣、返利、退款、价格折让、激励措施、业绩奖金、索赔或其他类似项目而改变。
问题：
由于经销商囤货可能高达半年，确认经销商折扣后无法合理预估未来可能折扣的比例，无法进行账务处理，如何考虑？是否可以采取经销商实际举办终端活动时（买赠），按审批后的比例计提：借：主营业务收入 贷：其他应付款 方式进行处理？
望陈版主指导！

回答人：chenyiwei
1 、还是建议谨慎判断经销商是代理人还是主要责任人。例如在经销商大量长期囤货的情况下，其对本企业的回款是否取决于其将从本企业购入的商品再次售出并回款。
2 、如果确定经销商为主要责任人，则协议约定的返点为可变对价。如果返点的金额和比例较大，则不建议仅在实际给予返点时才确认损益，而应基于高度谨慎原则予以合理估计。